臺灣新竹地方法院刑事判決　　　　　　　100年度易字第252號
公　訴　人　臺灣新竹地方法院檢察署檢察官
被　　　告　張德輝
上列被告因竊盜案件，經檢察官提起公訴（100 年度偵字第5116
、5825、6032、6126、6298、6817、6866號），被告於準備程序
就被訴事實為有罪之陳述，經告知簡式審判程序意旨，並聽取當
事人之意見後，本院裁定改依簡式審判程序審理，並判決如下：
    主  文
張德輝犯如附表所示之罪，均累犯，各處如附表所示之刑。應執
行有期徒刑壹年玖月，如易科罰金，以新臺幣壹仟元折算壹日，
併執行罰金新臺幣捌仟元，如易服勞役，以新臺幣壹仟元折算壹
日。扣案之鑰匙壹支沒收。
    事  實
一、張德輝前因竊盜案件，經本院於民國96年8 月17日以96年度
    竹北簡字第254 號簡易判決判處有期徒刑5 月確定。又因竊
    盜案件，經本院於96年10月23日以96年度易字第477 號判決
    判處有期徒刑8 月確定。前揭案件嗣經本院於97年4 月22日
    以97年度聲字第378 號裁定應執行有期徒刑1 年。又因偽證
    及竊盜案件，經本院於96年12月14日以96年度訴字第707 號
    判決判處偽證罪有期徒刑4 月，竊盜罪，共2 罪，各有期徒
    刑6 月，應執行有期徒刑1 年2 月確定。而上開所有案件自
    97 年1月4 日起接續執行，於98年11月4 日縮行期滿執行完
    畢。詎仍不知悔改，意圖為自己不法之所有，基於竊盜之犯
    意，分別於附表一所示之時、地，以附表一所示之方式竊取
    附表一所示之被害人之財物，復經如附表一所示之情形查獲
    ，始悉上情。
二、張德輝與陳建琳（另為判決）共同意圖為自己不法之所有，
    基於竊盜之犯意聯絡，分別於附表二所示之時、地，以附表
    二所示之方式竊取附表二所示之被害人之財物，復經如附表
    二所示之情形查獲，始悉上情。
三、案經張桂瓊、古崋聲、林美菊、康亞群、陳鈞淋、謝榮榜訴
    由新竹縣政府警察局新埔分局報告新竹地方法院檢察署檢察
    官偵查起訴。
    理  由
一、本件係經被告於準備程序時當庭表示認罪，而以簡式審判程
    序加以審理，故依刑事訴訟法第273 條之2 、第159 條第2
    項之規定，不適用同法第159 條第1 項關於證據能力之規定
    ，合先敘明。
二、上開犯罪事實，有以下證據可證：
  (一)被告之自白；
  (二)證人即告訴人張桂瓊、古崋聲、林美菊、康亞群、陳鈞淋、
    謝榮榜、證人即被害人鍾肇榮之指訴；
  (三)證人黃運明、劉錦松、陳彥銍之證述；
  (四)扣案之鑰匙1 支；
  (五)贓物認領保管單；
  (六)車號LW-4786號車輛詳細資料；
  (七)喬毓企業有限公司進貨明細表；
  (八)現場照片、監視錄影翻拍照片、贓物照片。
三、核被告所為，均係犯刑法第320 條第1 項之竊盜罪。其與陳
    建琳就附表二所示之犯行，有犯意聯絡、行為分擔，應論以
    共同正犯。被告所犯上開各罪間，犯意各別，行為互殊，應
    分論併罰。又被告有上開犯罪科刑執行情形，其受有期徒刑
    執行完畢後，於5 年內故意再犯有期徒刑以上之本罪，均為
    累犯，應依法加重其刑。爰審酌被告素行非佳，不思以正當
    途徑獲取財物，竟於短短3 個月期間內犯下本案7 次竊盜犯
    行，犯罪動機為代步、愛玩（見100 年度易字第252 號卷第
    53頁），顯見被告無視他人財產權益，社會自制力薄弱，念
    其所竊之物價值非鉅，於審理時終知坦承全部犯行之犯後態
    度，惟迄未賠償被害人損害，及智識程度為國中畢業等其他
    一切情狀，分別量處如主文所示之刑及就有期徒刑部分定應
    執行之刑，並分別就罰金易服勞役、有期徒刑易科罰金諭知
    折算標準，以示懲儆。又扣案鑰匙1 支，為被告所有、供本
    案犯罪所用之物，經其供明在卷（見同上卷第53頁），宣告
    沒收。
據上論斷，應依刑事訴訟法第273 條之1 第1 項、第299 條第1
項前段、第310 條之2 、第454 條，刑法第28條、第320 條第1
項、第51條第5 款、第41條第1 項前段、第8 項、第42條第3 項
、第38條第1 項第2 款，判決如主文。
本案經檢察官趙佳儀到庭執行職務。
中    華    民    國    100   年    10    月    31    日
                  刑事第二庭法  官    毛松廷
以上正本證明與原本無異。
如不服本判決應於收受本判決後10日內向本院提出上訴書狀，上
訴書狀應敘述具體理由。上訴書狀未敘述上訴理由者，應於上訴
期間屆滿後20日內補提理由書狀於本院( 均須按他造當事人之人
數附繕本 )「切勿逕送上級法院」。
中    華    民    國   100    年    10    月    31    日
                            書記官    蕭惠婷
附錄本案論罪科刑所適用法條全文:
中華民國刑法第320條
（普通竊盜罪、竊佔罪）
意圖為自己或第三人不法之所有，而竊取他人之動產者，為竊盜
罪，處5年以下有期徒刑、拘役或 5 百元以下罰金。
意圖為自己或第三人不法之利益，而竊佔他人之不動產者，依前
項之規定處斷。
前二項之未遂犯罰之。
┌───┬───────┬────┬────┬──────┬─────────┬────────┐
│ 編號 │時間地點      │被害人  │竊得財物│犯罪方式    │查獲情形          │主文及宣告刑    │
│      │              │        │        │            │                  │                │
├───┼───────┼────┼────┼──────┼─────────┼────────┤
│  1   │100年4月26日16│張桂瓊  │紅標米酒│徒手乘張桂瓊│被害人追索發現，已│張德輝竊盜，累犯│
│      │時37分；      │（提出告│1瓶     │不注意竊取  │飲用半瓶          │，處罰金新臺幣捌│
│      │新竹縣北埔鎮北│訴）    │        │            │                  │仟元，如易服勞役│
│      │平里大平窩61號│        │        │            │                  │，以新臺幣壹仟元│
│      │（平昌雜貨店）│        │        │            │                  │折算壹日。      │
├───┼───────┼────┼────┼──────┼─────────┼────────┤
│  2   │100年6月9日13 │鍾肇榮  │鋼架6支 │以車籍登記人│警方調取監視錄影畫│張德輝竊盜，累犯│
│      │時14分；      │        │（8呎5吋│為黃運明之車│面發現            │，處有期徒刑肆月│
│      │新竹縣新埔鎮早│        │）      │號LW-4786 號│                  │，如易科罰金，以│
│      │坑里義民路一段│        │        │自小貨車為運│                  │新臺幣壹仟元折算│
│      │288號         │        │        │輸工具，徒手│                  │壹日。          │
│      │              │        │        │竊取。變賣所│                  │                │
│      │              │        │        │得新臺幣900 │                  │                │
│      │              │        │        │元（起訴書附│                  │                │
│      │              │        │        │表誤載為600 │                  │                │
│      │              │        │        │元，業經檢察│                  │                │
│      │              │        │        │官當庭更正）│                  │                │
│      │              │        │        │，花用一空  │                  │                │
├───┼───────┼────┼────┼──────┼─────────┼────────┤
│  3   │100年6月13日19│古崋聲（│車號378-│因古崋聲鑰匙│6 月13日19時40分搭│張德輝竊盜，累犯│
│      │時2分；       │提出告訴│DGY號重 │未拔，徒手竊│載案外人劉錦松，在│，處有期徒刑陸月│
│      │新竹縣新埔鎮早│）      │機車    │取          │新竹縣竹北市○○路│，如易科罰金，以│
│      │坑路一段87號  │        │        │            │與興隆路口為警查獲│新臺幣壹仟元折算│
│      │              │        │        │            │                  │壹日。          │
├───┼───────┼────┼────┼──────┼─────────┼────────┤
│  4   │100年6月23日21│陳鈞淋  │車號BD5-│以自備鑰匙徒│6月23日23時10分警 │張德輝竊盜，累犯│
│      │時；          │（提出告│497號重 │手竊取（起訴│方於新竹縣新埔鎮北│，處有期徒刑陸月│
│      │新竹縣新埔鎮中│訴）    │機車    │書誤載為鑰匙│平里123-4號前巡邏 │，如易科罰金，以│
│      │正路566號     │        │        │未拔竊取，業│查獲，並當場扣得被│新臺幣壹仟元折算│
│      │              │        │        │經檢察官當庭│告所有之鑰匙1支   │壹日。扣案之鑰匙│
│      │              │        │        │更正）      │                  │壹支沒收。      │
├───┼───────┼────┼────┼──────┼─────────┼────────┤
│  5   │100年7月15日10│謝榮榜  │車號MK6-│因謝榮榜鑰匙│100年7月15日12時30│張德輝竊盜，累犯│
│      │時；          │（提出告│163號重 │未拔，徒手竊│分配新竹縣新埔鎮新│，處有期徒刑陸月│
│      │新竹縣新埔鎮南│訴）    │機車    │取          │生里長春推廣協會前│，如易科罰金，以│
│      │平里南平路旁南│        │        │            │廣場發現          │新臺幣壹仟元折算│
│      │平社區活動中心│        │        │            │                  │壹日。          │
│      │旁土地公廟    │        │        │            │                  │                │
└───┴───────┴────┴────┴──────┴─────────┴────────┘
附表二
┌───┬───────┬────┬────┬──────┬─────────┬────────┐
│ 編號 │時間地點      │被害人  │竊盜標的│竊盜方式    │查獲情形          │主文及宣告刑    │
│      │              │        │        │            │                  │                │
├───┼───────┼────┼────┼──────┼─────────┼────────┤
│  1   │100年6月21日15│林美菊  │車號3622│因林美菊鑰匙│林美菊於同日17時40│張德輝共同竊盜，│
│      │時40分；      │（提出告│-SA 號自│未拔，徒手竊│分發現該車停在新埔│累犯，處有期徒刑│
│      │新竹縣新埔鎮上│訴）    │小貨車  │取          │鎮○○路365 號而報│陸月，如易科罰金│
│      │寮里義民路二段│        │        │            │警查獲，張德輝逃逸│，以新臺幣壹仟元│
│      │266號旁空地   │        │        │            │，陳德琳被捕      │折算壹日。      │
├───┼───────┼────┼────┼──────┼─────────┼────────┤
│  2   │100年6月21日16│康亞群  │鷹架配件│以上欄所示竊│同上              │張德輝共同竊盜，│
│      │時；          │（提出告│鐵條24支│得之車號3622│                  │累犯，處有期徒刑│
│      │新竹市○○街10│訴）    │、鐵架4 │-SA 號自小貨│                  │肆月，如易科罰金│
│      │7巷33弄2號工地│        │個（價值│車為運輸工具│                  │，以新臺幣壹仟元│
│      │              │        │新臺幣10│，徒手竊取。│                  │折算壹日。      │
│      │              │        │00元）  │旋即前往新竹│                  │                │
│      │              │        │        │縣新埔鎮田新│                  │                │
│      │              │        │        │路365 號資源│                  │                │
│      │              │        │        │回場變賣，所│                  │                │
│      │              │        │        │得新臺幣1000│                  │                │
│      │              │        │        │元朋分      │                  │                │
└───┴───────┴────┴────┴──────┴─────────┴────────┘